

https://juliawiniarska.vencel.app

Kontakt

Telefon

505 300 353

Email

julciagim@gmail.com

Adres

al. Wojska Polskiego 10B,

48-300 Nysa

Data urodzenia

01/04/2002

Atuty

- duża motywacja
- umiejętność pracy pod presją czasu i odporność na stres
- bardzo dobre zarządzanie czasem i terminowość
- cierpliwość i zrozumienie wobec ludzi

Zainteresowania

- nowe technologie
- podróże
- fotografia

Znajomość języków

angielski: poziom

zaawansowany

Linki



https://github.com/juliawiniarska/



https://www.linkedin.com/in/juliawiniarska-a948a6249

Julia Winiarska

Jestem studentką informatyki na ostatnim semestrze, gotową do podjęcia nowych wyzwań zawodowych. Poszukuję pracy, która umożliwi mi rozwijanie umiejętności i zainteresowań. Jako osoba otwarta na nowe możliwości, chcę aktywnie uczestniczyć w różnych projektach i zdobywać doświadczenie zawodowe.

Wykształcenie

10.2021 - obecnie

Państwowa Akademia Nauk Stosowanych w Nysie

Kierunek: informatyka

Poziom wykształcenia: inżynier

09.2018 - 04.2021

I LO w Nysie im. Jana III Sobieskiego

Specjalizacja: klasa matematyczno-

fizyczna

Poziom wykształcenia: średnie

Doświadczenie zawodowe

O 07.2023 - 07.2024

4soft Software House - Web and Blockchain Applications - Wrocław/Zdalnie

Praktyka - Junior React Developer

Zdobyte doświadczenie w projektowaniu i tworzeniu aplikacji webowych w technologiach React i React Native

Praktyczne umiejętności w rozwiązywaniu problemów, optymalizacji wydajności oraz dostosowywaniu projektów do potrzeb klientów.

Kompetencje w zarządzaniu stanem aplikacji za pomocą Redux i integracji z serwerami API

O 11.2023 - 09.2024

LPP S.A. - Nysa

Sprzedawca

Praca w sklepie odzieżowym Sinsay.

Obsługa klientów, obsługa kasy, utrzymywanie porządku na sali sprzedaży i uzupełnianie towaru na półkach.

Rozwinięcie umiejętności obsługi klienta, organizacji pracy i współpracy zespołowej.

07.2019 - 08.2022

Kawiarnia Bombonierka- Nysa

Kelnerka

Skuteczne utrzymywanie porządku na sali, zapewiając czystość, estetykę i komfort dla klientów

Zapewnianie profesjonalnego doradztwa klientom w wyborze potraw i przedstawianie menu

Skuteczne reagowanie na pytania i sugestie klientów, oferując im wyjątkową obsługę i zaspokajając ich potrzeby

01.2018 - 06.2019

EF Education First - Nysa/Wrocław

Ambasador Marki

Telefoniczna oraz pisemna obsługa klienta jako pomoc w wyborze miejsca i zorganizowaniu wyjazdu na kursy językowe dostępne na całym świecie.

Komunikacja w języku angielskim.

Organizowanie spotkań promujących i zachęcających do wyboru przedstawionych ofert.

Umiejętności

Technologie Front-end:

- React.js
- React Native
- HTML5
- CSS3
- JavaScript
- Vue.js
- Angular
- Bootstrap
- Tailwind CSS
- Typescript

Technologie Back-end:

- Node.js
- Express.js
- PHP
- Laravel
- Symfony
- PostgreSQL
- MongoDB
- MySQL
- Firebase
- REST

Inne:

- Git
- Adobe Photoshop
- Wordpress
- Figma
- Laravel Jetstream
- XSL
- Wzorowe umiejętności komunikacyjne
- Zdolności współpracy zespołowej
- Umiejętność inicjatywy oraz rozwiązywania problemów

Kursy

React - The Complete Guide Maximillian Schwarzmüller

Projekty

Tworzenie aplikacji internetowego sklepu opartego na stack MERN z wykorzystaniem Redux Toolkit

- Konfiguracja serwera, integracja z MongoDB oraz projektowanie interfejsu użytkownika zawierającego koszyk zakupowy, opinie o produktach, karuzelę, paginację, wyszukiwanie, profile użytkowników oraz zarządzanie administracyjne.
- Wykorzystane technologie: React, Redux, Express, MongoDB oraz uwierzytelnianie JWT.

https://github.com/juliawiniarska/shop-project.git

Tworzenie aplikacji do zarządzania quizami

- Implementacja interfejsu użytkownika za pomocą Vue.js..
- Wykorzystanie Laravel do zarządzania backendem i bazą danych.
- Integracja Laravel Jetstream do uwierzytelniania i zarządzania sesjami użytkowników.
- Wdrażanie responsywnego designu za pomocą Bootstrap.

https://github.com/juliawiniarska/quiz-web.git